【裁判字號】    97,審訴,5811
【裁判日期】    980402
【裁判案由】    毒品危害防制條例
【裁判全文】
臺灣高雄地方法院刑事判決            97年度審訴字第5811號
                                    98年度審訴字第1166號
公  訴  人  臺灣高雄地方法院檢察署檢察官
被      告  甲○○
上列被告因毒品案件，檢察官提起公訴（97年度毒偵字第8854、
8871、9031號），並追加起訴（98年度蒞追第5 號），嗣因被告
就被訴事實為有罪之陳述，本院依簡式審判程序審理，判決如下
：
    主  文
甲○○犯施用第一級毒品肆罪，均累犯，各處如附表所示之刑。
應執行有期徒刑貳年肆月，扣案如附表編號4 所示之第一級毒品
海洛因壹包（檢驗後淨重零點壹零肆公克）沒收銷燬之、扣案如
附表編號3 、4 所示之注射針筒貳支、吸管壹支均沒收之。
    事  實  及  理  由
一、本件被告甲○○所犯施用第一級毒品之罪，為死刑、無期徒
    刑、最輕本刑為3 年以上有期徒刑以外之罪，其於準備程序
    進行中，就被訴事實為有罪之陳述，經本院告知簡式審判程
    序之旨，並聽取檢察官及被告之意見後，裁定進行簡式審判
    程序。
二、犯罪事實：
    甲○○前因施用毒品案件，經本院以95年度毒聲字第1187號
    裁定送觀察、勒戒後，因認無繼續施用毒品之傾向，於民國
    95年8 月11日釋放出所而執行完畢，並經臺灣高雄地方法院
    檢察署檢察官以95年度毒偵字第5244號為不起訴處分確定。
    另因詐欺案件，經本院以95年度簡字第4584號判處有期徒刑
    5 月確定，於95年10月13日易科罰金執行完畢。詎猶未戒除
    毒癮，於前開觀察、勒戒執行完畢釋放後5 年內，復基於施
    用第一級毒品海洛因之犯意，分別於附表編號1 至4 號所示
    時地施用第一級毒品海洛因各1 次，嗣經警分別於97年7 月
    2 日凌晨4 時30分、97年9 月12日上午10時30分、97年10月
    15日上午9 時20分、97年10月15日上午11時30分查獲，並經
    採尿送驗結果分呈嗎啡、可待因及嗎啡陽性反應，另扣得附
    表編號3 、4 號所示之物（施用時間、地點、查獲地點、扣
    得物品均如附表所示）。
三、證據：
    被告甲○○於警詢、本院審理時之自白、臺灣檢驗科技股份
    有限公司97年9 月26日濫用藥物尿液檢驗報告、高雄市立凱
    旋醫院97年10月27日、97年7 月14日、97年10月27日濫用藥
    物尿液檢驗報告、扣案之第一級毒品海洛因1 包及高雄市立
    凱旋醫院97年11月28日濫用藥物成品檢驗鑑定書、尿液檢體
    採證檢驗對照表（J521、J522、L 專-97435、林偵0513）各
    1 份、扣案之注射針筒2 支、吸管1 支。
四、核被告就附表編號1 、2 、3 、4 所為，均係犯毒品危害防
    制條例第10條第1 項之施用第一級毒品罪。其持有第一級毒
    品海洛因之低度行為為施用之高度行為吸收，不另論罪。被
    告所犯上開4 罪，時間有異、犯意各別，行為互殊，應予分
    論併罰。被告前因詐欺案件，經本院以95年度簡字第4584
    號判處有期徒刑5 月確定，於95年10月13日易科罰金執行完
    畢，有臺灣高等法院被告前案紀錄表在卷可考，其於前開有
    期徒刑執行完畢後5 年內，故意再犯本件有期徒刑以上之罪
    ，均為累犯，應依刑法第47條第1 項之規定，各加重其刑。
五、爰審酌被告前經觀察勒戒執行完畢釋放後，仍未能徹底戒絕
    毒品，多次犯施用毒品罪，顯見其自制力不足，無法擺脫毒
    品，未能體悟施用毒品對自己、家人造成之傷害及社會之負
    擔，惟念所犯施用毒品罪乃屬戕害自身身心健康行為，尚未
    對他人造成實害，其行為本身對社會所造成之危害並非直接
    ，反社會性之程度應屬較低，且其犯後已坦認犯行，分別量
    處如附表所示之刑，並定應執行刑。扣案附表編號4 之白色
    粉末1 包，經送驗結果確為第一級毒品海洛因（檢驗後淨重
    0.104 公克），屬查獲之毒品，且該包裝袋與其內毒品難以
    析離，亦無析離實益，應將之同視為第一級毒品，不問屬於
    犯人與否，爰依毒品危害防制條例第18條第1 項前段規定沒
    收銷燬之。扣案如附表編號3 、4 所示之注射針筒2 支及吸
    管1 支，為被告所有供施用第一級毒品所用，業經其陳述在
    卷，爰依刑法第38條第1 項第2 款之規定，均宣告沒收之。
據上論斷，應依刑事訴訟法第273 條之1 第1 項、第299 條第1
項前段、第310 條之2 、第454 條第1 項，毒品危害防制條例第
10條第1 項、第18條第1 項前段，刑法第11條、第47條第1 項、
第38條第1 項第2 款、第51條第5 款，判決如主文。
本案經檢察官乙○○到庭執行職務。
中    華    民    國    98    年    4     月    2    日
                  刑事第十庭  法  官  梁淑美
以上正本證明與原本無異。
如不服本判決應於收受本判決後10日內向本院提出上訴書狀，並
應敘述具體理由，如未敘述上訴理由者，應於上訴期間屆滿後20
日內補提理由書狀於本院（均須按他造當事人之人數附繕本）「
切勿逕送上級法院」。
中    華    民    國    98    年    4     月    2     日
                              書記官  林豐富
附錄本案論罪科刑依據之法條：
毒品危害防制條例第10條第1項
施用第一級毒品者，處6 月以上5 年以下有期徒刑。
附表：
┌──┬────┬─────┬─────┬─────────┬──────┐
│編號│犯罪時間│犯罪地點  │所犯之罪  │查獲時地          │所處之刑（含│
│    │        │          │          │                  │從刑）      │
├──┼────┼─────┼─────┼─────────┼──────┤
│ 1  │97年7月2│在高雄市小│施用第一級│於97年7 月2 日凌晨│累犯，有期徒│
│    │日為警採│港區○○路│毒品      │4 時30分許，在高雄│刑玖月。    │
│    │尿前回溯│之住處    │          │前鎮區○○路與育樂│            │
│    │26小時內│          │          │街口，因涉及竊盜案│            │
│    │之某時  │          │          │件為警查獲，並經其│            │
│    │        │          │          │同意採集尿液送驗後│            │
│    │        │          │          │而查獲。          │            │
├──┼────┼─────┼─────┼─────────┼──────┤
│ 2  │97年9 月│在高雄縣大│施用第一級│於97年9 月12日上午│累犯，有期徒│
│    │12日上午│寮鄉昭明村│毒品      │10時30分許，在高雄│刑玖月。    │
│    │某時    │山上某處  │          │縣大寮鄉昭明村產業│            │
│    │        │          │          │道路上，因行跡可疑│            │
│    │        │          │          │為警盤查，並經其同│            │
│    │        │          │          │意採集尿液送驗後而│            │
│    │        │          │          │查獲。            │            │
├──┼────┼─────┼─────┼─────────┼──────┤
│ 3  │97年10月│在高雄市小│施用第一級│於97年10月15日上午│累犯，有期徒│
│追加│15日早上│港區○○路│毒品      │9 時20分許，在高雄│刑玖月，扣案│
│部分│9 時20分│52號3樓之 │          │縣林園鄉○○路18號│之注射針筒1 │
│    │前之上午│住處      │          │前，因行跡可疑為警│支、吸管1 支│
│    │某時許  │          │          │攔檢盤查，並扣得其│均沒收之。  │
│    │        │          │          │所有供施用海洛因之│            │
│    │        │          │          │注射針筒1 支及吸管│            │
│    │        │          │          │1 支，另經其同意採│            │
│    │        │          │          │集尿液送驗後而查獲│            │
│    │        │          │          │。                │            │
├──┼────┼─────┼─────┼─────────┼──────┤
│ 4  │97年10月│在高雄縣大│施用第一級│於97年10月15上午11│累犯，有期徒│
│    │15日上午│寮鄉鳳林一│毒品      │時30分許，在高雄縣│刑玖月，扣案│
│    │11時20至│路某處    │          │大寮鄉○○○路7 之│之第一級毒品│
│    │30分許  │          │          │64號前，因行跡可疑│海洛因1 包（│
│    │        │          │          │為警攔檢盤查，並扣│檢驗後淨重  │
│    │        │          │          │得第一級毒品海洛因│0.104 公克）│
│    │        │          │          │1 小包（驗後淨重  │沒收銷燬、注│
│    │        │          │          │0.104 公克）及其所│射針筒1 支沒│
│    │        │          │          │有供施用海洛因之注│收之。      │
│    │        │          │          │射針筒1 支，另經其│            │
│    │        │          │          │同意採集尿液送驗後│            │
│    │        │          │          │而查獲。          │            │
└──┴────┴─────┴─────┴─────────┴──────┘


司法院資訊處製作；財團法人民間司法改革基金會備份。
